最高法院刑事裁定　　　　　　　一○○年度台抗字第八六八號
抗　告　人　陳周滇
受 判決 人
即　被　告　戚萍
　　　　　　郭泰煌
上列抗告人因自訴受判決人等瀆職案件，不服台灣高等法院高雄
分院中華民國一○○年九月五日駁回聲請再審之裁定（一○○年
度聲再字第一○一號），提起抗告，本院裁定如下：
    主  文
抗告駁回。
    理  由
按法院認為聲請再審之程序違背規定者，應以裁定駁回之。又自
訴人為受判決人之不利益聲請再審者，以有刑事訴訟法第四百二
十條第一款、第二款、第四款或第五款規定之情形者為限（即有
該條第一款「原判決所憑之證物已證明其為偽造或變造者」、第
二款「原判決所憑之證言、鑑定或通譯已證明其為虛偽者」、第
四款「原判決所憑之通常法院或特別法院之裁判已經確定裁判變
更者」或第五款「參與原判決或前審判決或判決前所行調查之法
官，或參與偵查或起訴之檢察官，因該案件犯職務上之罪已經證
明者，或因該案件違法失職已受懲戒處分，足以影響原判決者」
之情形）。同法第四百三十三條、第四百二十八條第一項但書規
定至明。本件原裁定以：抗告人對於原審九十年度上訴字第四五
０號確定刑事判決（以抗告人自訴受判決人即被告戚萍、郭泰
煌涉犯刑法枉法裁判等罪嫌，維持第一審之不受理判決，駁回抗
告人在第二審之上訴，復經本院以九十年度台上字第三八三七號
從程序上判決駁回抗告人之第三審上訴確定）聲請再審，意旨略
稱：依刑事訴訟法第四百二十二條規定，不受理判決因發現新證
據，足認其並無不受理之原因者，得聲請再審；本件原確定判決
對於受判決人戚萍為不受理判決之理由，係「普通法院無審判
權」，今發現國防部高等軍事法院高雄分院檢察署軍事檢察官九
十六年度偵字第四號不起訴處分書，完全推翻原確定判決所持上
開理由，對於受判決人郭泰煌部分，自亦無「不得提自訴」之理
由；且原確定判決對於自訴意旨所述「戚萍、郭泰煌判決聲請
人有罪之理由，出爾反爾，自相矛盾」，涉犯刑法第二百十三條
之罪部分，隻字未提，則其不得提自訴之刑法第一百二十四條之
罪，並未較刑法第二百十三條之罪為重，依刑事訴訟法第三百十
九條規定，亦得提起自訴。故本件受判決人戚萍、郭泰煌均無
原確定判決所認應為不受理判決之原因，為此，以發現新證據為
由，聲請再審等語。然查抗告人既於原確定判決中為自訴人身分
，依上說明，本件聲請再審，僅能主張刑事訴訟法第四百二十二
條第一款規定之上開再審事由，其援引同法第四百二十二條第三
款「發見確實之新證據」為依據，自屬聲請再審之程序違背規定
，應駁回其聲請。至其餘再審意旨所陳關於原確定判決審判權之
有無或得否提起自訴等部分，因再審為對確定判決認定事實錯誤
所設之救濟程序，關於確定判決之審判違背法令，則不屬再審範
圍，是此部分係屬原確定判決是否違背法令之問題，應依非常上
訴程序救濟，亦非得據以聲請再審各等情。俱經論述指駁至明，
於法並無違誤。抗告意旨仍執陳詞，並略稱：刑事判決確定後，
發現認定事實與採用之證據不符，屬審判違背法令，得提起非常
上訴，如有再審原因者，仍可聲請再審，經司法院以釋字第一四
六號解釋至明，原確定判決既對受判決人等涉犯刑法第二百十三
條之罪未為審判屬實，檢察總長又不提非常上訴，自應由法院自
清、自理、自救等語。經核係對原裁定已調查論駁明確之事項，
徒憑己見，任意指為不當，非有理由，應予駁回。
據上論結，應依刑事訴訟法第四百十二條，裁定如主文。
中    華    民    國  一○○  年    十    月   二十   日
                      最高法院刑事第五庭
                          審判長法官  邵  燕  玲  
                                法官  李  伯  道  
                                法官  孫  增  同  
                                法官  李  英  勇  
                                法官  李  嘉  興  
本件正本證明與原本無異
                                      書  記  官  
中    華    民    國  一○○  年    十    月  二十七  日
                                                      Q